臺灣宜蘭地方法院刑事判決　　　　　　　　　　　　　九十一年度易字第三四號
　　公　訴　人　臺灣宜蘭地方法院檢察署檢察官
　　被　　　告　乙○○
右列被告因傷害等案件，經檢察官提起公訴（九十一年度偵緝字第七十八號），本院
判決如左：
    主  文
乙○○傷害人之身體，處拘役貳拾日，如易科罰金，以參佰元折算壹日；又損壞他人
之玻璃杯壹只、辣椒醬壹罐，足以生損害於他人，處罰金伍佰元，罰金如易服勞役，
以參佰元折算壹日。
    事  實
一、乙○○於民國九十一年三月十日下午五時三十分許，在宜蘭縣蘇澳鎮○○路四十
    三號甲○○所經營之小吃攤與朋友共同飲酒消費，因酒醉藉故拍打桌子，導致置
    放於桌上之玻璃杯一只及辣椒醬一罐倒落在地，並因而破損，不堪使用，足生損
    害於甲○○，甲○○見狀上前阻止，乙○○另行基於傷害之犯意，徒手推倒甲○
    ○，致甲○○受有左手第一、二指扭挫傷之傷害。
二、案經被害人甲○○訴由宜蘭縣警察局羅東分局報請臺灣宜蘭地方法院檢察署檢察
    官偵查起訴。
    理  由
一、訊據被告乙○○對於有於上開時地敲打桌子並造成玻璃杯、辣椒罐破損，惟矢口
    否認有上述傷害犯行，辯稱：我沒有打他，我也沒有推他云云。經查：右揭事實
    ，業據告訴人甲○○指訴甚詳，並據證人丙○○到庭結證稱：當天我有路過哪裡
    ，我看到告訴人倒在地上，我把他拉起來，我有看到被告打他，我要把告訴人扶
    起來時，被告用腳踹他一腳，我就趕快把告訴人拉開等語明確（本院九十一年八
    月十二日訊問筆錄參照），並有現場照片二幀在卷可參。又告訴人於九十一年三
    月十日案發後，立即至建生醫院驗傷結果，確受有事實欄所示之傷害，此亦有建
    生醫院九十一年三月十日診斷證明書附卷可稽，且上述診斷書記載之受傷情形與
    告訴人所指受推跌倒之方法吻合，應非虛偽。況告訴人歷次於偵審中自由連續之
    陳述，對於本案案發情節之描述均甚具體、詳盡，且言詞表達方式亦非千篇一律
    而有事後捏造記誦之嫌，足認其指述情節與事實相符；被告空言否認毆打被害人
    ，顯與現存卷證資料不符，不足採信。本件事證明確，被告傷害、毀損犯行堪以
    認定。
二、核被告乙○○所為，係犯刑法第二百七十七條第一項之傷害罪及第三百五十四條
    之毀損罪。被告所犯上開二罪間，犯意各別，行為互殊，應分論併罰。告訴人雖
    指述被告毀損玻璃杯有八、九只，惟被告僅坦承有毀損玻璃杯一只，而參之現場
    照片，亦無八、九只玻璃杯破損之碎片，難認被告確有毀損八、九只玻璃杯之犯
    行，而公訴人雖起訴醬油罐二罐及辣椒醬二罐破損，惟告訴人亦自承醬油罐並未
    破損，而辣椒罐僅有一罐破損，公訴意旨顯有誤會，附此敘明。爰審酌被告因酒
    醉一時失慮而出手推人成傷，侵害他人身體法益，並毀損他人之物，及其犯罪動
    機、手段、犯後態度等一切情狀，量處如主文所示之刑，並分別諭知易科罰金、
    易服勞役之折算標準。
據上論斷，應依刑事訴訟法第二百九十九條第一項前段，刑法第二百七十七條第一項
、第三百五十四條、第四十一條第一項、第四十二條第二項、第五十一條第十款，罰
金罰鍰提高標準條例第一條前段、第二條，判決如主文。
本案經檢察官賴慶祥到庭執行職務
中        華        民        國    九十一    年    十    月    三十    日
                                臺灣宜蘭地方法院刑事第一庭
      審判長法  官    林  明  山
                                          法  官    辜  漢  忠
                                          法  官    鄭  貽  馨
右正本證明與原本無異。
如不服本判決，應於判決送達後十日內向本院提出上訴狀( 應附繕本 )。
                                          書記官    陳  憲  文
中        華        民        國    九十一    年    十    月   三十一   日
附錄論罪法條
刑法第二百七十七條第一項
 (普通傷害罪)
傷害人之身體或健康者，處三年以下有期徒刑、拘役或一千元以下罰金。
刑法第三百五十四條
 (毀損器物罪)
毀棄、損壞前二條以外之他人之物或令致不堪用，足以生損害於公眾或他人者，處二
年以下有期徒刑、拘役或五百元以下罰金。
